【裁判字號】    97,訴,250
【裁判日期】    970319
【裁判案由】    毒品危害防制條例
【裁判全文】
臺灣板橋地方法院刑事判決               97年度訴字第250號
公  訴  人  臺灣板橋地方法院檢察署檢察官
被      告  甲○○
上列被告因違反毒品危害防制條例案件，經檢察官提起公訴（96
年度毒偵字第7362號），於本院準備程序進行中，被告就被訴之
事實為有罪陳述，經告知被告簡式審判程序之旨，並聽取當事人
之意見後，裁定進行簡式審判程序判決如下：
    主  文
甲○○施用第一級毒品，累犯，處有期徒刑柒月；又施用第二級
毒品，累犯，處有期徒刑伍月，扣案甲基安非他命（淨重零點陸
公克）沒收銷燬之，上開甲基安非他命之外包裝袋貳個沒收之。
應執行有期徒刑拾壹月，扣案之甲基安非他命（淨重零點陸公克
）沒收銷燬之，上開甲基安非他命之外包裝袋貳個沒收之。
    事  實
一、甲○○前因連續施用第二級毒品案件，經臺灣板橋地方法院
    檢察署檢察官向本院聲請強制戒治暨提起公訴，經本院以90
    年度毒聲字第413 號裁定令入戒治所強制戒治，於民國90年
    9 月12日停止戒治並付保護管束，嗣於91年1 月18日強制戒
    治期滿執行完畢，提起公訴部分則據本院以90年度易字第10
    99號判處有期徒刑8 月確定，於92年5 月4 日執行完畢；又
    因連續施用第二級毒品案件，經本院93年度易字第761 號判
    處有期徒刑8 月確定，復因過失傷害、公共危險等案件，經
    本院93年度交訴字第13號、臺灣高等法院94年度交上訴字第
    65號、最高法院94年度台上字第6077號分別判決有期徒刑3
    月、1 年確定，上揭3 罪經臺灣高等法院95年度聲字第311
    號裁定應執行有期徒刑1 年8 月確定；再因連續施用第二級
    毒品案件，經本院94年度簡字第2454號判決有期徒刑6 月確
    定，經接續上揭應執行刑後而為執行，於96年1 月18日縮短
    刑期執行完畢。
二、詎甲○○猶不知悔改，竟分別基於施用第一級毒品海洛因（
    以下稱海洛因）及施用第二級毒品甲基安非他命（以下簡稱
    甲基安非他命）之犯意，於96年9 月23日凌晨某時，在台北
    縣中和市○○街192 巷38之2 號之住處內，以將海洛因摻入
    香菸內點燃吸取之方式施用1 次，再於96年9 月25日14時15
    分於前開住處內，以將甲基安非他命放入玻璃球內用火燒烤
    成煙霧後吸取煙氣等方式施用1 次，旋於同日14時20分許在
    上址為警查獲，並扣得甲基安非他命2 包（淨重0.6 公克）
    ，嗣經警將對甲○○採取之尿液送請臺灣檢驗科技股份有限
    公司送驗結果，發現安非他命類及鴉片類均呈陽性反應，而
    悉上情。
三、案經臺北縣政府警察局中和分局報告臺灣板橋地方法院檢察
    署檢察官偵查起訴。
    理  由
一、按除被告所犯為死刑、無期徒刑、最輕本刑為3 年以上有期
    徒刑之罪或高等法院管轄第一審案件者外，於第一次審判期
    日前之準備程序進行中，被告先就被訴事實為有罪之陳述時
    ，審判長得告知被告簡式審判程序之旨，並聽取當事人、代
    理人、辯護人及輔佐人之意見後，裁定進行簡式審判程序，
    刑事訴訟法第273 條之1 第1 項定有明文。經核本件被告所
    犯係死刑、無期徒刑、最輕本刑為3 年以上有期徒刑以外之
    罪，其於準備程序中就被訴事實為有罪之陳述，經法官告知
    簡式審判程序之旨，並聽取公訴人、被告之意見後，本院爰
    依首揭規定，合議裁定由受命法官獨任進行簡式審判程序，
    合先敘明。
二、上揭事實，業據被告甲○○於本院訊問中坦承不諱，且被告
    為警查獲後所採集之尿液，經送臺灣檢驗科技股份有限公司
    以EIA 酵素免疫分析法初步檢驗，再以GC/MS 氣相層析質譜
    儀法確認檢驗結果，呈現鴉片類（海洛因）、安非他命類（
    甲基安非他命）陽性之反應乙節，有該公司96年10月28日編
    號CH/2007/A0658 號濫用藥物尿液檢驗報告及毒品案犯罪嫌
    疑人姓名及代碼對照表各1 紙附卷可稽（見偵查卷第43、44
    頁），另有如事實欄之扣案物可資佐證，堪信其自白為真實
    。又被告前因施用毒品案件，經臺灣板橋地方法院檢察署檢
    察官向本院聲請強制戒治暨提起公訴，經本院以90年度毒聲
    字第413 號裁定令入戒治所強制戒治，於90年9 月12日停止
    戒治並付保護管束，嗣於91年1 月18日強制戒治期滿執行完
    畢，提起公訴部分則據本院以90年度易字第1099號判處有期
    徒刑8 月確定，於92年5 月4 日執行完畢；又因施用毒品案
    件，經本院93年度易字第761 號判處有期徒刑8 月確定，復
    因過失傷害、公共危險等案件，經本院93年度交訴字第13號
    、臺灣高等法院94年度交上訴字第65號、最高法院94年度台
    上字第6077號分別判決有期徒刑3 月、1 年確定，上揭3 罪
    再經臺灣高等法院95年度聲字第311 號裁定應執行有期徒刑
    1 年8 月確定；再因施用毒品案件，經本院94年度簡字第24
    51號判決有期徒刑6 月確定，經接續上揭應執行刑而為執行
    ，於96年1 月18日因縮短刑期執行完畢之事實，有卷附之臺
    灣高等法院被告前案紀錄表1 份為憑。按修正後之毒品危害
    防制條例就施用毒品者，僅於「初犯」及「5 年後再犯」二
    種情形，設有追訴條件之限制，即須於初犯經觀察、勒戒或
    強制戒治釋放後，5 年內均無施用毒品之行為，始能認其前
    所實施之觀察、勒戒或強制戒治已足遮斷毒癮，而得於5 年
    後再犯時，再予適用初犯之規定，重行觀察、勒戒等程序。
    倘5 年內已經再犯，被依法追訴處罰，縱其第3 次（或第3
    次以上）施用毒品之時間在初犯釋放5 年以後，即與「5 年
    後再犯」之情形有別，自無再經觀察、勒戒及強制戒治之必
    要，應得逕行追訴處罰，最高法院95年度臺非字第59號、95
    年度臺非字第65號判決意旨可資參照。查被告於91年1 月18
    日強制戒治執行完畢後，迄今雖已逾5 年，但期間被告已有
    數次因施用毒品之犯行經法院判刑確定，業於前述，是本次
    犯行核非5 年後再犯之情形，依前開說明，自無重行觀察、
    勒戒程序之必要，應依法逕行論處。
三、核被告甲○○所為，係犯毒品危害防制條例第10條第1 項、
    第2 項之施用第一級毒品罪及施用第二級毒品罪。被告持有
    第一級、第二級毒品之犯行，分別為施用之高度行為所吸收
    ，均不另論罪。被告所犯上開二罪名，犯意各別，行為互殊
    ，應予分論併罰。又被告有事實欄所載之執行紀錄，有臺灣
    高等法院被告前案紀錄表在卷可稽，其於有期徒刑執行完畢
    後之5 年以內，再故意犯本件有期徒刑以上之罪，為累犯，
    均應依法加重其刑。爰審酌被告屢犯施用第二級毒品罪行不
    改，有事實欄所載之前案情形，顯見其戒除毒癮之意志薄弱
    ，無視於毒品對於自身健康之戕害及國家對於杜絕毒品犯罪
    之禁令，惟考量施用毒品者均具有相當程度之生理成癮性及
    心理依賴性，戒除不易，且犯罪心態與一般刑事犯罪之本質
    不同，非難性較低，暨衡以其施用毒品之動機、犯罪後坦承
    犯行之態度等一切情狀，分別量處如主文所示之刑，並定其
    應執行刑，以資懲儆。末者，扣案疑似甲基安非他命之粉末
    2 包，依被告遭警查獲後採尿送鑑所呈之甲基安非他命陽性
    反應，再佐以其自承最後一次施用甲基安非他命之時間等自
    白，即足認定應屬第二級毒品甲基安非他命無誤，是扣案甲
    基安非他命（淨重0.6 公克），應依毒品危害防制條例第18
    條第1 項前段之規定，併予諭知沒收銷燬之；另上揭甲基安
    非他命外包裝袋2 只，係用來包裹上揭毒品，防其裸露、潮
    濕，便於攜帶，屬被告所有且用來施用毒品之工具，應依刑
    法第38條第1 項第2 款規定宣告沒收。
據上論斷，應依刑事訴訟法第273 條之1 第1 項、第299 條第1
項前段，毒品危害防制條例第10條第1 項、第2 項、第18條第1
項前段，刑法第11條前段、第47條第1 項、第51條第5 款、第38
條第1 項第2 款，判決如主文。
本案經檢察官江祐丞到庭執行職務。
中    華    民    國    97    年    3     月    19    日
                  刑事第十一庭  法  官  邱景芬
以上正本證明與原本無異
如不服本判決應於送達後10日內向本院提出上訴狀
                                書記官  曾千庭
中    華    民    國    97    年    3     月    19      日
附錄本案論罪科刑法條全文
毒品危害防制條例第10條
施用第一級毒品者，處 6 月以上 5 年以下有期徒刑。
施用第二級毒品者，處 3 年以下有期徒刑。


司法院資訊處製作；財團法人民間司法改革基金會備份。
